臺灣臺北地方法院刑事判決　　　　　　　96年度訴字第1496號
公　訴　人　臺灣臺北地方法院檢察署檢察官
被　　　告　甲○○
上列被告因偽造文書等案件，經檢察官提起公訴（96年度偵字第
13017號），被告於準備程序中為有罪之陳述，經本院合議庭裁
定改由受命法官獨任進行簡式審判程序，判決如下：
    主  文
甲○○意圖為自己不法之所有，以詐術得財產上不法之利益，處
有期徒刑參月，如易科罰金，以新臺幣壹仟元折算壹日，減為有
期徒刑壹月又拾伍日，如易科罰金，以新臺幣壹仟元折算壹日；
又行使偽造私文書，足以生損害於他人，處有期徒刑陸月，如易
科罰金，以新臺幣壹仟元折算壹日，減為有期徒刑參月，如易科
罰金，以新臺幣壹仟元折算壹日，信用卡授權書內偽造之「乙○
○」之署押壹枚沒收。應執行有期徒刑肆月，如易科罰金，以新
臺幣壹仟元折算壹日，信用卡授權書內偽造之「乙○○」之署押
壹枚沒收。
    事  實
一、甲○○以機票買賣及旅遊團招攬為業，竟意圖為自己不法之
    利益，於民國95年11、12月間，向乙○○佯稱為乙○○及其
    友人辦理韓國旅遊行程，致乙○○陷於錯誤，以其所有之國
    泰世華商業銀行0000000000000000號及臺北富邦商業銀行00
    0000000000000000號信用卡，透過傳真刷卡單之方式，授權
    刷卡給付如附表編號1至5所示之消費金額，甲○○取得上開
    授權刷卡單後，未為乙○○代辦韓國旅遊行程及購買機票，
    竟用以清償其個人積欠華曜旅行社有限公司（下稱華曜旅行
    社）之款項，上開銀行接受授權後，即以乙○○持用之信用
    卡支付甲○○積欠華曜旅行社之款項，致甲○○獲取清償債
    務之利益，共計新臺幣（下同）13萬200元。
二、甲○○另基於行使偽造私文書及意圖為自己不法所有之犯意
    ，利用取得乙○○上開國泰世華商業銀行0000000000000000
    號信用卡傳真刷卡單之機會，未經乙○○同意，於95年12月
    13 日，另行填載信用卡授權書1紙，並於持卡人簽名欄偽造
    「乙○○」之署押1枚，偽造信用卡授權書之私文書，表示
    由乙○○授權以信用卡支付款項之意思，於同日以傳真方式
    持向喜泰旅行社股份有限公司民權分公司（下稱喜泰旅行社
    ）行使，購買機票3張，使國泰世華商業銀行接受授權後，
    以乙○○所有之信用卡支付甲○○購買機票3張之款項16萬
    8,000元，足生損害於乙○○。嗣乙○○未取得往韓國之機
    票及收受上開銀行信用卡帳單後，始查知上情。
三、案經乙○○訴由臺北市政府警察局大安分局報告臺灣臺北地
    方法院檢察署檢察官偵查起訴。
    理  由
一、本件被告甲○○所犯為刑法第216條、第210條、第339條之
    罪，核屬刑事訴訟法第273條之1第1項所定死刑、無期徒刑
    、最輕本刑為3年以上有期徒刑以外之罪，亦非高等法院管
    轄之第一審案件，而被告於本院行準備程序中就被訴事實為
    有罪之陳述，經告知被告簡式審判程序之旨並聽取當事人意
    見後，本院合議庭裁定由受命法官獨任進行簡式審判程序，
    合先敘明。
二、訊據被告甲○○就前揭犯罪事實於審理中均坦承不諱，核與
    告訴人乙○○指訴之被害情節一致，復與證人王秀惠證稱被
    告以乙○○之信用卡刷卡單購買非乙○○及其友人機票等語
    互核相符，此外，並有電子機票收據、華曜旅行社刷卡相關
    資料影本、國際線旅客訂位紀錄表影本、國泰世華銀行業務
    空管部96年7月20日國世業控字第0960000397號函所附之信
    用卡交易明細表、信用卡授權書、旅行業代收轉附收據影本
    、信用卡消費明細及帳單、傳真刷卡單影本、切結承諾書、
    旅遊承諾書、本票等分別在卷可稽，足認被告前揭任意性自
    白確與事實相符，從而本件事證明確，被告犯行堪予認定，
    應依法論科。
三、核被告甲○○就犯罪事實一所為，係犯刑法第339條第2項詐
    欺得利罪，就犯罪事實二所為，係犯刑法第216條、第210條
    之行使偽造私文書、第339條第1項之詐欺取財罪。被告偽造
    「乙○○」之署押於信用卡授權書持卡人簽名欄之行為，係
    屬偽造私文書之部分行為，不另構成偽造署押之罪，其偽造
    私文書之低度行為，為行使偽造、變造私文書之高度行為所
    吸收，不另論罪。又被告所犯行使偽造私文書與詐欺取財二
    罪間，係一行為觸犯數罪名，應從一重之行使偽造私文書罪
    名論處。另被告所犯詐欺得利罪與行使偽造私文書罪間，犯
    意各別，行為互殊，應予分論併罰。爰審酌被告利用機會，
    萌生貪念，詐取不法利益，並盜刷告訴人信用卡款項危害告
    訴人之財產權益，及其犯罪所得，迄今仍遲未與告訴人達成
    和解並賠償損害，惟尚知坦認犯行等一切情狀，分別量處如
    主文所示之刑，並定其應執行刑，且諭知易科罰金折算標準
    ，以示懲戒。查本件被告犯罪時間均在96年4月24日以前，
    且非中華民國96年罪犯減刑條例第3條第1項所定不予減刑之
    罪，則依該條例第2條第1項第3款、第7條之減刑規定，各應
    減其宣告刑二分之一，並諭知易科罰金之折算標準。信用卡
    授權書內之「乙○○」署押1枚，為被告所偽造，依刑法第
    219條規定，不問屬於犯人與否，均由本院宣告沒收之。至
    於被告甲○○偽造之信用卡授權書，已於喜泰旅行社請款時
    ，交付予銀行業者，非被告所有，自不應宣告沒收，附此敘
    明。
據上論斷，應依刑事訴訟法第273條之1第1項、第299條第1項前
段，刑法第216條、第210條、第339條第1項、第2項、第55條、
第41條第1項前段、第2項、第51條第5款、第219條，刑法施行法
第1之1條，中華民國96年罪犯減刑條例第2條第1項第3款、第7條
、第9條、第10條第1項，判決如主文。
本案經檢察官楊冀華到庭執行職務。
中　　華　　民　　國　　96　　年　　12　　月　　10　　日
 　　　      　   刑事第七庭    法　官  徐淑芬
以上正本證明與原本無異。
如不服本判決，應於判決送達後10日內向本院提出上訴狀（應抄
附繕本）。告訴人或被害人如對於本判決不服者，應具備理由請
求檢察官上訴，其上訴期間之計算係以檢察官收受判決正本之日
期為準。
                                書記官  廖純瑜
中　　華　　民　　國　　96　　年　　12　　月　　10　　日
附錄本案論罪科刑法條全文
中華民國刑法第216條
行使第210條至第215條之文書者，依偽造、變造文書或登載不實
事項或使登載不實事項之規定處斷。
中華民國刑法第210條
偽造、變造私文書，足以生損害於公眾或他人者，處 5年以下有
期徒刑。
中華民國刑法第339條
意圖為自己或第三人不法之所有，以詐術使人將本人或第三人之
物交付者，處5年以下有期徒刑、拘役或科或併科1千元以下罰金
。
以前項方法得財產上不法之利益或使第三人得之者，亦同。
前二項之未遂犯罰之。
┌──┬─────┬─────┬─────┬─────┐
│編號│刷卡日期（│刷卡金額（│信用卡銀行│消費特約商│
│    │民國）    │新臺幣）  │及卡號    │店        │
├──┼─────┼─────┼─────┼─────┤
│ 1  │95年11月28│2萬2,300元│富邦銀行  │華曜旅行社│
│    │日        │          │0000000000│          │
│    │          │          │371410號  │          │
├──┼─────┼─────┼─────┼─────┤
│ 2  │95年11月30│2萬1,400元│富邦銀行  │華曜旅行社│
│    │日        │          │0000000000│          │
│    │          │          │371410號  │          │
├──┼─────┼─────┼─────┼─────┤
│ 3  │95年12月7 │4萬6,600元│富邦銀行  │華曜旅行社│
│    │日        │          │0000000000│          │
│    │          │          │371410號  │          │
├──┼─────┼─────┼─────┼─────┤
│ 4  │95年12月9 │3萬600元  │富邦銀行  │華曜旅行社│
│    │日        │          │0000000000│          │
│    │          │          │371410號  │          │
├──┼─────┼─────┼─────┼─────┤
│ 5  │95年12月6 │9,300元   │國泰世華銀│華曜旅行社│
│    │日        │          │行00000000│          │
│    │          │          │00000000號│          │
└──┴─────┴─────┴─────┴─────┘
